【裁判字號】    99,訴,430
【裁判日期】    990430
【裁判案由】    違反毒品危害防制條例
【裁判全文】
臺灣彰化地方法院刑事判決               99年度訴字第430號
公  訴  人  臺灣彰化地方法院檢察署檢察官
被      告  甲○○
上列被告因毒品危害防制條例案件，經檢察官提起公訴（99年度
毒偵字第403 號），被告於本院準備程序中自白犯罪，本院認有
刑事訴訟法第273 條之1 第1 項之情形，合議裁定由受命法官獨
任進行簡式審判程序，茲審理判決如下：
    主  文
甲○○施用第一級毒品，處有期徒刑柒月。施用第二級毒品，處
有期徒刑肆月。應執行有期徒刑拾月。
    事  實
一、甲○○前於民國（下同）96年間，因施用毒品案件，經本院
    以96年度毒聲字第440 號裁定送觀察、勒戒後，認有繼續施
    用毒品之傾向，再經本院以96年度毒聲字第550 號裁定送強
    制戒治，於97年8 月21日停止處分釋放，並由並由臺灣彰化
    地方法院檢察署檢察官以97年度戒毒偵字第367 號為不起訴
    處分確定。又於97年間，因施用毒品案件，經本院以98年度
    訴字第1661號判決，判處有期徒刑6 月、2 月，如易科罰金
    ，均以新台幣1 千元折算1 日，應執行有期徒刑7 月，如易
    科罰金，以新臺幣（下同）1 千元折算1 日確定；又於98年
    間，因施用毒品案件，經本院以98年度易字第773 號判處有
    期徒刑3 月，如易科罰金，以1 千元折算1 日確定，並與前
    案經本院以98年度聲字第2354號裁定，定應執行有期徒刑8
    月，如易科罰金，以1 千元折算1 日確定，上開二案於99年
    2 月25日易科罰金而執行完畢（不構成累犯）。詎其仍不知
    悔改，於前開強制戒治執行完畢釋放後5 年內，（一）復基
    於施用第一級毒品海洛因之犯意，於99年1 月13日晚上某時
    許，在其位於彰化縣彰化市○○路319 巷9 號5 樓居所內，
    以將第一級毒品海洛因粉末置入注射針筒內加水後，再以針
    筒注射手掌之方式，施用第一級毒品海洛因1 次。（二）另
    基於施用第二級毒品甲基安非他命之犯意，於前揭時、地施
    用完第一級毒品海洛因後，其友人將第二級毒品甲基安非他
    命置於玻璃球管內加熱後，交由其吸食煙霧之方式，施用第
    二級毒品甲基安非他命1 次。嗣於99年1 月14日下午2 時35
    分許，因其為毒品行方不明人口，為警通知到場撤銷其行方
    不明紀錄，以改列為毒品列管人口，在前揭施用第一級毒品
    海洛因犯行未經有偵查權限之機關發覺前，主動向承辦員警
    陳仕詔自首施用海洛因之犯行，且願意接受裁判，經採集其
    尿液送驗，結果呈安非他命、甲基安非他命、嗎啡及可待因
    陽性反應，始查悉上情。
二、案經彰化縣警察局彰化分局報請臺灣彰化地方法院檢察署檢
    察官偵查起訴。
    理  由
一、按除被告所犯為死刑、無期徒刑、最輕本刑為3 年以上有期
    徒刑之罪或高等法院管轄第一審案件者外，於刑事訴訟法第
    273 條第1 項程序進行中，被告先就被訴事實為有罪之陳述
    時，審判長得告知被告簡式審判程序之旨，並聽取當事人、
    代理人、辯護人及輔佐人之意見後，裁定進行簡式審判程序
    ；除簡式審判程序、簡易程序及第376 條第1 款、第2 款所
    列之罪之案件外，第一審應行合議審判，刑事訴訟法第273
    條之1 第1 項、第284 條之1 分別定有明文。本件被告甲○
    ○所犯係死刑、無期徒刑、最輕本刑為3 年以上有期徒刑或
    高等法院管轄第一審案件以外之罪，並於本院行準備程序時
    就被訴事實為有罪之陳述，本院合議庭依前揭規定，經評議
    結果，裁定改由受命法官獨任行簡式審判程序，先予敘明。
二、上揭事實，業據被告甲○○於本院準備程序及審理時均坦承
    不諱，且其於99年1 月14日為警查獲時所採取之尿液，經送
    鑑驗結果，確呈安非他命、甲基安非他命、嗎啡及可待因陽
    性反應，此有彰化縣警察局彰化分局委託檢驗尿液代號與真
    實姓名對照表、去氧核醣核酸條例以外案件接受尿液採樣同
    意書及詮昕科技股份有限公司99年2 月2 日報告編號000000
    00號濫用藥物尿液檢驗報告各1 紙及照片3 張附卷可稽，足
    徵被告之自白與事實相符，堪以採信。另查，被告曾於96年
    間，因施用毒品案件，經本院以以96年度毒聲字第440 號裁
    定送觀察、勒戒後，認有繼續施用毒品之傾向，再經本院以
    96年度毒聲字第550 號裁定送強制戒治，於97年8 月21日停
    止處分釋放等情，有臺灣高等法院被告前案紀錄表及在監在
    押全國紀錄表各一份附卷可參，被告顯係於受強制戒治執行
    完畢釋放後，5 年內再犯毒品危害防制條例第10條第1 項、
    第2 項之罪，依同條例第23條第2 項規定，應依法論科。綜
    上所述，本件犯罪事證明確，被告前開犯行洵堪認定。
三、查海洛因及甲基安非他命係毒品危害防制條例第2 條第2 項
    第1 款、第2 款所稱之第一級、第二級毒品，依法均不得持
    有、施用。核被告所為，係犯毒品危害防制條例第10條第1
    項之施用第一級毒品罪及同條例第10條第2 項之施用第二級
    毒品罪。被告於施用前持有第一級毒品海洛因、第二級毒品
    甲基安非他命之低度行為，各為施用之高度行為所吸收，均
    不另論罪。又被告所犯上開於99年1 月13日分別施用第一級
    毒品海洛因及第二級毒品甲基安非他命之犯行，犯意各別，
    行為不同，應分論併罰。又本案被告於99年1 月14日下午2
    時35分許，在前揭施用第一級毒品海洛因犯行未經有偵查權
    限之機關發覺前，主動向承辦員警陳仕詔坦承其前揭施用第
    一級毒品海洛因1 次之犯罪事實，並出示左手掌之注射針筒
    痕跡，表明自首而願意接受裁判，此據證人即承辦員警陳仕
    詔於審理中指證明確，且有被告之警詢筆錄及照片3 張在卷
    可稽，則被告既係在員警發覺其本案犯行前，即主動承認有
    施用第一級毒品行為，並接受裁判，核與自首之規定相符，
    爰依刑法第62條前段之規定，減輕其刑。爰審酌被告曾因施
    用毒品經執行觀察、勒戒及強制戒治後，仍未能戒斷其施用
    毒品之惡習，再犯本件施用毒品犯行，足見其雖經強制戒治
    之治療程序，猶未能戒絕毒品而再次施用，惡行非輕，顯未
    能善體國家設置觀察、勒戒機構，協助毒品施用者戒除毒癮
    之良法美意，惟念及施用毒品本質上係戕害自身健康之行為
    ，尚未嚴重破壞社會秩序或侵害他人權益，及其施用第一、
    二級毒品之動機、目的、所生危害及犯罪後坦承犯行態度尚
    屬良好等一切情狀，量處如主文所示之刑，並定其應執行之
    刑。
四、據上論斷，應依刑事訴訟法第273 條之1 第1 項、第299 條
    第1 項前段，毒品危害防制條例第10條第1 項、第2 項，刑
    法第11條前段、第62條前段、第51條第5 款，判決如主文所
    示。
五、如不服本判決，得於判決書送達之日起10日內，以書狀敘述
    理由，向本庭提出上訴。
本案經檢察官紀雅惠到庭執行職務。
中    華    民    國    99    年    4     月    30    日
                        刑事第九庭    法  官  黃齡玉
以上正本證明與原本無異。
如不服本判決應於收受判決後10日內向本院提出上訴書狀，並應
敘述具體理由；其未敘述上訴理由者，應於上訴期間屆滿後20日
內向本院補提理由書（均須按他造當事人之人數附繕本）「切勿
逕送上級法院」。
中    華    民    國    99    年    4     月    30    日
                                      書記官  林嘉賢
附錄本案論罪科刑法條全文：
毒品危害防制條例第10條
施用第一級毒品者，處 6 月以上 5 年以下有期徒刑。
施用第二級毒品者，處 3 年以下有期徒刑。

司法院資訊處製作；財團法人民間司法改革基金會備份。
